臺灣高等法院臺中分院民事裁定　96年度抗字第599號
抗　告　人　甲○○
相　對　人　乙○○○
　　　　　　丙○○
　　　　　　　　　　　上列二.
　　　　　　　　　　　住台中市.
上列抗告人因與相對人等間拆屋交地聲明異議事件，對於民國96
年11月9日臺灣臺中地方法院96年度執字第16732號裁定提起抗告
，本院裁定如下：
    主  文
抗告駁回。
抗告程序費用由抗告人負擔。
    理  由
一、抗告意旨略以：本件強制執行事件，因執行標的物之竹叢根
    部盤根錯節，相互糾纏成一體不易執行，於執行時應以人工
    之適當工具挖起，不得使用大型機具，以免造成抗告人樹叢
    枯萎等損失，而該執行異議，抗告人確已於九十六年四月二
    十七日即向原法院聲明異議，惟原法院未予裁定處理，而抗
    告人於九十六年十月二十三日再補陳聲明異議狀，並非抗告
    人於九十六年十月二十三日始提起聲明異議，然此，原法院
    竟以抗告人之聲明異議係於九十六年十月十一日執行程序終
    後始提起異議，自有違誤，因而請求(一)原裁定廢棄。(二)相對
    人應將抗告狀附圖中抗告人等七名債務人所有長度０．七二
    公尺、高度一．五公尺之水泥板圍牆Ｐ回復原狀。(三)相對人
    應賠償抗告人等七名債務人所有防風竹子之損失新台幣十萬
    元。(四)程序費用及抗告費用由相對人負擔等語。
二、按「撤銷或更正強制執行之處分或程序，須在強制執行程序
    終結前始得為之，故聲明異議雖在強制執行程序終結前，而
    執行法院或抗告法院為裁判時強制執行程序已終結者，縱為
    撤銷或更正原處分或程序之裁定，亦屬無從執行，執行法院
    或抗告法院自可以此為理由，予以駁回」，司法院院字第二
    七七六號(五)解釋參照，即強制執行程序業已終結，聲請或聲
    明異議已失其目的者，亦應認為無理由而駁回之（參照楊著
    強制執行法論、八十五年十月修正版、第二二二、二二三頁
    ）。
三、經查，本件相對人於原法院聲請對聲請人拆屋交地事件，業
    經原法院於九十六年十月十一日執行完畢，有執行筆錄在卷
    可稽，縱聲請人於本件強制執行事件進行中，於九十六年四
    月二十七日就拆屋交地之執行方法聲明異議，惟強制執行程
    序既已終結，聲明異議已失其目的，縱為撤銷或更正原執行
    方法之處分行為，亦屬無從執行，是抗告人之抗告，為無理
    由，應予駁回。
四、據上論結，本件抗告為無理由，依強制執行法第三十條之一
    ，民事訴訟法第四百九十五條之一第一項、第四百四十九條
    第一項、第九十五條、第七十八條，裁定如主文。
中　　華　　民　　國　　96　　年　　12　　月　　5 　　日
                  民事第六庭    審判長法　官　袁再興
                                      法　官  吳惠郁
                                      法　官  盧江陽
以上正本係照原本作成。
不得再抗告。
　　　　　　　　　　　　　　　　　　　書記官　陳玫伶
中　　華　　民　　國　　96　　年　　12　　月　　6 　　日
                                                      Ｃ
